【裁判字號】    99,裁,1329
【裁判日期】    990610
【裁判案由】    廢棄物清理法
【裁判全文】
最  高  行  政  法  院  裁  定
                                      99年度裁字第1329號
再 審原 告  台灣國際商業機器股份有限公司
代  表  人  甲○○
訴訟代理人  黃心漪律師
            周炳全律師
再 審被 告  臺北市政府環境保護局
代  表  人  倪世標
訴訟代理人  李鳳翱律師
參  加  人  爾灣建設股份有限公司
代  表  人  李麗美
上列當事人間廢棄物清理法事件，再審原告對於中華民國98年12
月10日本院98年度判字第1473號判決，提起再審之訴，關於行政
訴訟法第273條第1項第1款事由部分，本院裁定如下：
    主  文
再審之訴駁回。
再審訴訟費用由再審原告負擔。
    理  由
一、按提起再審之訴，應依行政訴訟法第277條第1項第4款之規
    定表明再審理由，此為必須具備之程式。所謂表明再審理由
    ，必須指明確定判決有如何合於法定再審事由之具體情事，
    始為相當。倘僅泛言有何條款之再審事由，而無具體情事者
    ，尚難謂已合法表明再審理由。如未表明再審理由，法院無
    庸命其補正。
二、本件再審原告主張本院98年度判字第1473號確定判決（下稱
    原確定判決）有行政訴訟法第273條第1項第1款所定事由，
    對之提起再審之訴，再審意旨略以：由廢棄物清理法之立法
    意旨及修正草案觀之，事業所產生之廢棄物並非均為廢棄物
    清理法第2條規定所稱之「事業廢棄物」，原確定判決遽認
    廢棄物清理法第2條規定係以產生廢棄物之主體為準，凡受
    廢棄物清理法管制之事業所產生之廢棄物，即屬事業廢棄物
    ，進而認再審原告搬離佩芳大樓後，所遺留之廢電線電纜、
    輕鋼架、廢木板、塑膠及泡棉等廢棄物，屬事業廢棄物，而
    有廢棄物清理法之適用，自有適用法規顯有錯誤之違法；且
    再審原告所遺留之廢棄物，依一般經驗法則，均與再審原告
    所提供之電信服務無關，顯為一般廢棄物，且係存放在私人
    領域內，與廢棄物清理法係在維護公共環境衛生之立法目的
    無違；另廢棄物清理法臺北市施行細則（98年7月20日臺北
    市政府令發布廢止）於原處分作成時，既未經中央主管機關
    宣告無效，自仍有效力，原確定判決認本件無廢棄物清理法
    臺北市施行細則之適用，亦有適用法規顯有錯誤之違法；又
    再審原告係因信賴廢棄物清理法臺北市施行細則，而誤認無
    法律上清除義務，且因參加人之阻撓而無法進入清除，原審
    未就再審原告違反行政罰之故意過失責任予以認定，亦顯有
    錯誤適用法令之情事等語，為其論據。經核其再審狀所表明
    之再審理由，或係重述其在前訴訟程序之主張，或係就業經
    原確定判決指駁不採者，再為指摘，或係就事實認定之事項
    再為爭議，而未具體表明原確定判決所適用之法規有何顯然
    不合於法律規定，或有如何顯然違背司法院解釋或本院判例
    之情事，難謂已合法表明再審理由。依首揭規定及說明，本
    件再審之訴為不合法，應予駁回。至於再審原告本於行政訴
    訟法第273條第1項第14款再審事由提起再審之訴部分，本院
    則另為移送之裁定，附此敘明。
三、據上論結，本件再審之訴為不合法。依行政訴訟法第278條
    第1項、第104條、民事訴訟法第95條、第78條，裁定如主文
    。
中    華    民    國    99    年    6     月    10    日
                    最高行政法院第四庭
                        審判長法官  劉  鑫  楨
                              法官  林  茂  權
                              法官  林  文  舟
                              法官  曹  瑞  卿
                              法官  陳  鴻  斌

以  上  正  本  證  明  與  原  本  無  異
中    華    民    國    99    年    6     月    11    日
                              書記官  吳  玫  瑩

司法院資訊處製作；財團法人民間司法改革基金會備份。
